最高法院刑事裁定　　　　　　　九十六年度台抗字第二五八號
抗　告　人　甲○○
上列抗告人因違反槍砲彈藥刀械管制條例案件，不服臺灣高等法
院臺南分院中華民國九十六年四月十八日駁回聲請再審之裁定（
九十六年度聲再字第三一號），提起抗告，本院裁定如下：
    主  文
抗告駁回。
    理  由
本件抗告人甲○○聲請再審意旨略以：原審同案被告許全信始終
坦承本案之中共製九０手槍係其所有，亦係其自行保管持有等情
；原判決不採納許全信前揭證言，復未說明不採納之理由，即認
定該槍枝乃抗告人持有，顯係以擬制推測之方法，為不利於抗告
人之認定，自有適用法則不當之違法。況且原判決事實及理由，
亦有諸多違誤，且對重要證據又漏未審酌，爰依刑事訴訟法第四
百二十條第一項第六款規定，聲請再審云云；原裁定則以：「原
確定判決係認定：『被告許全信供稱：【貝瑞塔九二手槍一支及
制式子彈七顆（含彈匣）是向貴兄（指梁寶貴），以二十萬元（
新臺幣，下同）購得；向貴兄買三支手槍，共四十萬元；槍是向
梁寶貴買，在九十二年五、六月間，向他買三支槍，九二制式手
槍、小九二、九０手槍各一支，共四十萬元；中共制式手槍是甲
○○的】，而甲○○亦供稱：【向蛟龍（指張錦裕）買黑星，一
支二五萬元，子彈和槍一起買；中共製9MM-手槍是我和許全信共
同購買；張錦裕是我叔叔國小同學，我從小就認識他，所以要我
向其購買】；嗣甲○○雖改稱：【該槍係許全信所購】，然該槍
枝係在車牌六Ｗ─八九八五號小客車上查扣，甲○○復供稱：【
該車係以我岳母名義購買，給我老婆當嫁妝用，大部分時間都是
我在使用】，則甲○○係該車實際使用人，若前揭槍枝，係許全
信所有，甲○○不可能允許許全信將該槍枝置於其所使用之車上
；甲○○所辯，純屬卸責之詞，不足採信』、『互核前開被告等
（指甲○○、許全信，下同）之供述，被告等確係共同而持有（
原判決）附表一編號二至十一、十三至十四所示槍彈，復有前揭
槍彈扣案可證；而前揭槍彈經送鑑定，復有內政部警政署刑事警
察局槍彈鑑定書在卷可稽，足證許全信、甲○○共同持有前揭手
槍、改造手槍及子彈，皆係槍砲彈藥刀械管制條例所定槍砲、子
彈，被告等未經許可，非法持有前揭槍彈犯行，事證明確，堪以
認定』；則原審同案被告許全信之證言，顯經原審法院審酌，並
另以抗告人之供述及證物六Ｗ─八九八五號小客車為佐證，並非
僅以原審同案被告許全信之證言作為認定此部分事實之唯一證據
，自不得憑此聲請再審」，乃駁回抗告人之再審聲請。經核於法
尚無不合。抗告人之抗告意旨略稱：許全信於民國九十三年四月
十九日，在臺灣臺南地方法院所為有利於抗告人之供述，顯足以
推翻原確定判決所確認之事實，該判決未予審酌，即遽爾認定抗
告人與許全信共同持有手槍，自有聲請再審之事由等語。惟查：
刑事訴訟法第四百二十條第一項第六款係規定：有罪之判決確定
後，因發現確實之新證據，足認受有罪判決之人應受無罪、免訴
、免刑或輕於原判決所認罪名之判決者，得為受判決人之利益，
聲請再審。至所謂「確實之新證據」，則係指該證據於事實審法
院判決前已經存在，為法院及當事人所不知，不及調查斟酌，而
於判決後，始行發現，且毋須經調查程序，顯然可認為足以動搖
原確定判決而言；倘證據之成立在判決確定之後，或經原法院捨
棄不採者，即非該條款所稱之發見確實之新證據。經查原審共同
被告許全信於偵查中所為不利於抗告人之供述，原判決審酌後採
納作為判決證據資料之一，核屬事實審法院採證認事自由判斷職
權之合法行使，並未違法；至於許全信在第一審之供述，即令對
抗告人有利，惟就許全信先後不同之供述，明確敘明採納其中一
部分時，本即含有摒棄與其相異部分之意，此乃證據取捨之當然
結果，無庸於判決理由內一一說明；則原判決既敘明採納許全信
之偵查供述作為判決之基礎，其對與之歧異之許全信第一審供述
，自非未予審酌，許全信於第一審之供述，顯非刑事訴訟法第四
百二十條第一項第六款所稱之「確實新證據」。抗告意旨仍執前
詞指摘原裁定不當，顯屬誤會。本件抗告難認有理由，應予駁回
。
據上論結，應依刑事訴訟法第四百十二條，裁定如主文。
中　　華　　民　　國　九十六　年　　六　　月 　十四 　日
                      最高法院刑事第十一庭
                          審判長法官  林　永　茂
                                法官  洪　文　章
                                法官  蘇　振　堂
                                法官  蕭　仰　歸
                                法官  何　菁　莪
      本件正本證明與原本無異
                                      書  記  官
中　　華　　民　　國　九十六　年　　六　　月  二十一  日
                                                     m
